# 单项金额重大并单项计提减值准备

提问人：michaelhtts 时间：2017-01-13 16:22:49
公司客户多年欠款未还，一直按照账龄法计提坏账准备，经过法律程序双方达成和解协议，对方在年底前将欠款支付给了法院，由于法院内部手续问题，年底没有来的及将款项支付给公司，公司在年底前已得知对方已付给法院并获取了相关的支付凭证扫描件。 在年底计提应收账款坏账准备的时候是继续按照账龄法计提？ 还是根据回收风险将其坏账进行单项金额测试冲回一部分坏账准备？ 还是是否可以视同和解协议为一个新的合同按照 1 年以内计提坏账准备？ 这个问题应该怎么理解？

回答人：chenyiwei
对方将债务款项支付给法院，相当于债务的提存，在法律上，自债务人向法院提存债务款项之日起，原先的债权债务关系已经消灭，期末应确认一项对法院的其他应收款，其信用风险特征自然与原先的债权完全不同，不能继续沿用原先的账龄法计提坏帐准备。